# 合并范围的变更问题

提问人：你瞅我干啥 时间：2020-01-05 14:56:48
请教陈老师及各位大神
1 、 2019 年 4 月，被审计单位投资一项资管产品A，且持有比例较高， 2019 年中报时，被审计单位将该资管产品A作为一项结构化主体纳入合并范围；
2019 年 12 月，其他投资人增资，截至 2019 年 12 月 31 日被审计单位持有资管产品A的份额仅为2%。
2019 年，资管产品A将应分配的收益已全部分配。
问题：
2019 年年报，被审计单位是否还应将该项资管产品纳入合并范围，将 2019 年 4 月至 12 月资管计划的损益纳入到合并范围？
2 、
被审计单位持有以前年度投资设立的资管产品B ， 2019 年 12 月到期清算。
2018 年财务报告中，被审计单位将资管产品B纳入合并范围。
问题：
2019 年年报，被审计单位是否应将 2019 年期初至清算日的损益纳入合并范围？
上述两个问题不太把握，请陈老师帮忙复核一下。

回答人：chenyiwei
1 、是， 2019 年年报，被审计单位还应将该项资管产品纳入合并范围，将 2019 年 4 月至 12 月资管计划的损益纳入到合并范围。
2 、是， 2019 年年报，被审计单位应将 2019 年期初至清算日的损益纳入合并范围。由于这是正常清算，故合并过程中应无特殊问题。